臺灣新竹地方法院民事判決  
109年度訴字第729號
原      告  龍旻賢  

            李欣泓  

            張弘儒  

上三人共同
訴訟代理人  黃斐旻律師
被      告  曾賢正  
訴訟代理人  鄭勵堅律師
複代理人    林瑩姮律師
上列當事人間返還代墊款事件，經臺灣臺北地方法院以109年度
訴字第4066號裁定移送前來，本院於民國110年5月6日言詞辯論
終結，判決如下：
    主  文
原告之訴及假執行之聲請均駁回。
訴訟費用由原告負擔。
    事實及理由
一、原告起訴主張：
㈠、緣被告向原告等表示伊熟悉「EtherCAT Master IC」技術（
    下稱系爭技術），願自所任職之財團法人工業技術研究院（
    下稱工研院）離職，與原告等設立新公司以研發系爭技術之
    新產品，待新產品完成，將獲有很大利益。兩造經討論後，
    遂於民國107年4月間籌備及設立訊成科技股份有限公司（下
    稱訊成公司），預定集資新臺幣（下同）1,000萬元、發行1
    00萬股。被告當時以其掌握系爭技術之知識及經驗為由，要
    求擁有訊成公司最大股份即28萬股，然被告實際上僅願意提
    供75萬元現金出資額，其餘欲以技術入股，然因公司成立當
    時尚未開發任何系爭技術之新產品，無法以技術鑑價，但公
    司設立登記之資本額必須確實收足，訊成公司實收資本額1,
    000萬元（每股10元），兩造持股比例及實繳金額、短繳/溢
    繳金額如【附表一】所示。故原告龍旻賢以溢繳股款方式為
    被告墊付80萬元、原告李欣泓以溢繳股款方式為被告墊付80
    萬元、原告張弘儒以溢繳股款方式為被告墊付45萬元，以供
    會計師進行出資查核，此有會計師資本額查核簽證報告書可
    佐（臺北地院109年度訴字第4066號卷，下稱北院卷，第25-
    28頁）。訊成公司業於107年4月30日核准設立，兩造當時為
    全體股東。
㈡、為確保訊成公司能順利研發系爭技術之新產品，兩造口頭協
    議均須自原任職單位、公司離職，且均須在訊成公司任職滿
    3年。惟被告卻違反雙方約定，未自原任職單位即工研院離
    職，僅以請育嬰假應付，且未於訊成公司任職滿3年，僅自1
    07年10月1日起至108年10月31日止，且於108年10月31日以
    發EMAIL方式無預警離職，未辦理交接。
  ⒈訊成公司設立當時，被告並未提供系爭技術以為鑑價，即先
    取得28萬股（包含技術股），故原告等提出被告應在訊成公
    司任職3年，協助研發系爭技術之新產品，待3年期滿，再將
    研發之產品技術作鑑價，以確認被告應得之股份。因被告為
    訊成公司最大股東，且自願擔任專案研發主管，原告等原本
    信任被告應會盡力履行協議，使訊成公司可以因技術研發而
    獲利，而未質疑被告。
　⒉詎料被告擔任專案研發主管後，所參與研發之「EC01M 」技
    術產品，留有瑕疵無法使用而未研發完成，並無任何技術價
    值；所參與研發之「EC02M 」技術產品，被告研發過程中從
    未向各股東報告進度，未提供技術予訊成公司，連雲端資料
    庫之帳號密碼亦拒絕提供，僅於產品展中展覽過「EC02M 」
    技術產品。況被告於其與原告李欣泓之108年11月19日Line
    對話中，自承其108年10月31日離開訊成公司後，就打算放
    棄全部技術股準備回工研院，而且想要將最近的技術更新留
    給工研院等語（卷第118頁）。被告違反兩造協議，既未自
    工研院離職、未將系爭技術交出，亦未於訊成公司任職3年
    ，以致訊成公司虧損甚鉅，嗣後甚至減資。
㈢、按「管理事務，利於本人，並不違反本人明示或可得推知之
    意思者，管理人為本人支出必要或有益之費用，或負擔債務
    ，或受損害時，得請求本人償還其費用及自支出時起之利息
    ，或清償其所負擔之債務，或賠償其損害。」民法第176條
    第1項定有明文。股份有限公司設立時，應由認股之股東依
    所認股份實際繳足出資，對原告而言，被告應繳交股款屬他
    人之事務，原告無法律上義務為被告繳納股款，而原告於被
    告繳款不足時，為被告墊付，可認係將溢繳金額填補被告缺
    額之管理被告事務，利於被告，不違反被告明示或可得推知
    之意思，應成立適法無因管理，原告等得依民法第176條第1
    項規定，請求被告償還各原告支出之必要費用。
㈣、「無法律上之原因而受利益，致他人受損害者，應返還其利
    益。雖有法律上之原因，而其後已不存在者，亦同。」民法
    第179條定有明文。被告向原告等表示願提供其所有之系爭
    技術予訊成公司，並於訊成公司任職3年，以換取技術股20
    萬5千股，原告等始以溢繳股款方式為被告墊付205萬元股款
    。惟被告竟在取得訊成公司技術股後，於108年10月31日自
    行離職，亦未提出任何技術以供鑑價，致原告等受有財產上
    損失，被告受有免除繳納股款義務之利益，且原告等溢繳之
    股款欠缺給付目的，是原告等自得依民法第179條規定，請
    求被告返還所受利益即205萬元股款。
㈤、被告固辯稱：未承諾伊會自工研院離職且於訊成公司任職滿3
    年；已協助完成「EC01M 」及「EC02M」技術產品，已提供
    系爭技術；之所以取得系爭20.5萬股係原告等轉讓股份予被
    告云云，均非事實，此有證人楊宜學於109年12月15日所為
    證詞足以反駁。
㈥、並聲明：⑴被告應給付原告龍旻賢80萬元，及自109年2月10日
    起至清償日止，按年息5%計算之利息。⑵被告應給付原告李
    欣泓80萬元，及自109年2月10日起至清償日止，按年息5%計
    算之利息。⑶被告應給付原告張弘儒45萬元，及自109年2月1
    0日起至清償日止，按年息5%計算之利息。⑷訴訟費用由被告
    負擔。⑸原告願供擔保，請准宣告假執行。
二、被告則答辯以：
㈠、不爭執訊成公司於107年4月30日核准設立登記，實收資本額
    為1,000萬元、已發行股份總數100萬股，原告龍旻賢、李欣
    泓、張弘儒各繳納現金股款300萬元、300萬元、325萬元，
    被告繳納現金股款75萬元，兩造各自取得之特別股股數/普
    通股股數即如【附表二】所示；亦不爭執被告任職於工研院
    ，係於育嬰留職停薪期間擔任訊成公司顧問，協助系爭技術
    之新產品研發，於108年10月31日請辭顧問一職，現已回任
    工研院。
㈡、惟否認有因原告之適法無因管理行為或因被告不當得利行為
    而對原告等負有返還205萬元之義務。原告等係以自己名義
    、為自己利益而繳納股款，此觀會計師資本額查核簽證報告
    書即明，原告等繳納股款並非為被告之利益。另者，被告係
    依兩造間之口頭協議，自原告處受讓系爭20.5萬股，並非無
    法律上原因而受有利益。況被告亦無原告等所指摘之違反協
    議之行為。緣以：
  ⒈訊成公司係從事全數位控制技術以及工業網路通訊裝置、自
    動化控制裝置等相關產品之研發與製造之公司。107年間設
    立時，有4位發起人即兩造，資本額1,000萬元，發行100萬
    股，依股東間原規劃，原告龍旻賢認購30萬股、原告李欣泓
    認購30萬股、原告張弘儒認購32.5萬股（實際為訴外人楊宜
    學出資），被告僅認購7.5萬股。訊成公司成立之初即預計
    以系爭技術為重點，若尋求其他廠商導入現有技術，成本至
    少須約200萬元以上，所費不貲，而被告任職於工研院有開
    發系爭技術之知識及經驗，原告等乃力邀被告參與。
  ⒉由於被告當時已定居於新竹，且子女均尚年幼（女兒107年5
    月出生），實不願長期於新竹、臺北間往返奔波，更無意離
    開工研院現有職位，惟被告與原告李欣泓、訴外人楊宜學間
    有多年情誼，且訊成公司在新創初期資金較為不足，如要向
    外尋求其他廠商之技術支援，成本恐成為公司沈重負擔，幾
    經考量後，被告乃同意協助訊成公司進行系爭技術之研發，
    原告等則承諾由被告取得訊成公司20.5萬股，惟2年內被告
    不得再將系爭20.5萬股轉讓予他人。基於上開協議，訊成公
    司設立登記時，原告龍旻賢、李欣泓、張弘儒即將其所認購
    之股份30萬股、30萬股、32.5萬股，分別轉讓8萬股、8萬股
    、4.5萬股予被告；再加上被告自行現金繳納股款所認購之7
    .5萬股，被告合計持有28萬股，此有原告李欣泓於107年2月
    5日製作之出資及股份分配表可供參考（卷第149頁）。此即
    為訊成公司發起人名冊中，之所以被告持有特別股37,500股
    及普通股242,500股（共28萬股），股款欄卻僅記載75萬元
    之緣由（訊成公司登記案卷一第141頁）。系爭20.5萬股乃
    自原告等受讓而來，兩造僅約定被告於2年內不得將系爭20.
    5萬股再移轉予第三人。
　⒊原告等於繳納股款時，係以原告自己名義為之，足見系爭20.
    5萬股乃原告等所認購，並非原告等為被告代墊股款。原告
    等主觀上並無「為被告墊付不足股款之意思」，客觀上亦無
    「為被告管理事務之行為」。原告等行為顯與民法第172條
    之無因管理要件不符，原告等對被告並無民法176條第1項請
    求權存在。
　⒋訊成公司設立時，被告僅認購7.5萬股，且已繳足75萬元之股
    款，除上列75萬元以外，被告對訊成公司根本不負其他繳款
    義務，被告並未受有「免除繳納股款205萬元」之利益。況
    被告依兩造間口頭協議自原告等受讓系爭20.5萬股，係有法
    律上之原因，並不構成民法第179條之不當得利。退步言，
    縱使認為被告獲有不當得利，惟被告所取得之「利益」應為
    「20.5萬股股份」，而非「205萬元」，原告等主張被告應
    返還205萬元股款，並不可採，況訊成公司業於109年1月至2
    月間辦理減資，減資前該公司實收資本額原為1,000萬元，
    已發行股份總數為100萬股，減資後實收資本額為500萬元，
    已發行股份總數減為50萬股，依公司法第168條之規定，各
    股東所持股份亦按比例減少之，故被告自原告等受讓之系爭
    20.5萬股，減資後應為10.25萬股。
㈢、被告並無違反協議行為：
　⒈兩造間並無被告須自工研院離職及在訊成公司任職滿3年之約
    定，原告等並未舉證以實其說，亦不能以公司章程第6-1條
    第8項規定特別股股東在發行屆滿3年後，得請求將所持有之
    特別股轉換為普通股，以及訊成公司得在發行屆滿3年後強
    制收回特別股，逕自解釋成「股東或發起人須在訊成公司任
    職滿3年」。被告於107年8月21日申請育嬰留職停薪，自107
    年10月1日起至108年10月31日止擔任訊成公司兼職顧問，協
    助進行系爭技術開發，訊成公司並未為被告投保勞、健保，
    被告並非訊成公司職員勞工。育嬰留職停薪期間最長只有2
    年，被告不可能同意在訊成公司任職滿3年。
　⒉兩造間並未就被告之「任職期間」或「研發目標」為任何具
    體限制或約定，此有證人楊宜學證稱當初被告在訊成公司任
    職是有支薪的，所以是沒有目標性的，並沒有階段目標這種
    東西等語可稽（卷第226頁）。況且：
　⑴被告於赴訊成公司任職前，即於107年8月6日晚間將系爭技術
    之原始碼上傳資料庫，且原告李欣泓（Frank）及訴外人楊
    宜學（Vic）隨後亦均進入上開資料庫取得原始碼並進行修
    改（卷第155頁「EtherCAT主站原始碼版本控制資料庫索引
    」紀錄），足見原告等均可進入該資料庫取得相關檔案；此
    外，由被告與原告李欣泓間之對話記錄可知，被告在任職期
    間內均持續向原告李欣泓及楊宜學等人報告研發進度及提交
    原始檔供其等測試，亦就客戶端產生之問題進行討論修正，
    108年10月間更就商品之出貨包裝、價格等事宜進行討論及
    確認（卷第157-169頁）。108年間，訊成公司並以系爭技術
    產品參加108年3月份舉辦之「高雄自動化工業大展」、8月
    份舉辦之「臺北國際自動化工業大展」等（卷第175-181頁
    ）。被告更在離職日當天即108年10月31日下午2時許，完成
    「EC01M」6項原始碼更新工作，並將該最新版本（EX0G）發
    佈於訊成公司之資料庫（卷第265頁），益證被告並無任何
    原告等所指藏私、不願交付原始碼等情事。
　⑵「EC02M」為「EC01M」之後續產品，被告已於108年6月間以
    修改「EC01M」原始碼之方式，初步達成「EC02M」基本功能
    ，並於108年6月21日、22日將該版本原始碼及其使用範例完
    整提交予原告李欣泓進行驗證（卷第267頁）。
㈣、答辯聲明：⑴原告之訴及假執行之聲請均駁回。⑵訴訟費用由
    原告負擔。⑶如受不利益判決，被告願供擔保請准宣告免為
    假執行。
三、本院之判斷：
㈠、兩造不爭執：訊成公司於107年4月30日核准設立登記，實收
    資本額為1,000萬元、已發行股份總數100萬股，原告李欣泓
    、龍旻賢、張弘儒各繳納現金股款300萬元、300萬元、325
    萬元，被告繳納現金股款75萬元，兩造各自取得之特別股數
    /普通股股數即如【附表二】所示；被告任職於工研院，被
    告原申請育嬰留職停薪期間為107年8月21日至109年8月20日
    ，並未向工研院申請擔任訊成公司顧問職；被告係於育嬰留
    職停薪期間擔任訊成公司顧問，協助系爭技術之新產品研發
    ，於108年10月31日請辭訊成公司顧問一職，已（提前）於1
    08年12月25日復職工研院等情。並有本院向臺北市商業處調
    取之訊成公司登記案卷（外放）、工研院109年11月24日工
    研人字第1090023342號函在卷可稽（卷第137頁），此部分
    事實，應堪先予認定。
㈡、原告等主張渠3人為被告代墊股款205萬元，則為被告所否認
    ，並以前詞置辯。是以，本件爭點厥為：原告等有無為被告
    代墊股款之意思及行為？經查：
  ⒈兩造於107年4月間為訊成公司發起人及全體股東，兩造於107
    年3月29日訂立公司章程，章程第6條規定「本公司資本額定
    為新台幣壹仟萬元，得發行普通股或特別股，共計為壹佰萬
    股。」，第6-1條規定「本公司發行之甲種記名式特別股，
    其權利義務及其他重要事項如下：1.特別股股息以10%為上
    限，每年股東常會決議適當比例，並依實際發行價格計算之
    。…。2.本公司年度決算如有盈餘，於依法完納一切稅捐，
    彌補以往年度累積虧損，提列法定盈餘公積及特別盈餘公積
    後，應優先分派特別股股息。3.…。4.甲種記名式特別股除
    領取特別股股息外，得參加普通股股東之盈餘及資本公積之
    股利分派。…。5.甲種記名式特別股分派公司剩餘財產之順
    序優先於普通股，但以不超過其發行金額為限。6.甲種記名
    式特別股與普通股於股東會具有同等權利。7.…。8.甲種記
    名式特別股之發行期間為五年。自發行日滿三年之翌日起，
    至到期日前之三個月止，得隨時請求轉換為本公司先發行之
    普通股。…。」（外放公司案卷第113-115頁）。本院比較上
    列特別股、普通股規定，顯然特別股享有諸多保障及優惠，
    例如特別股除能領取特別股股息最高10%、分派公司剩餘財
    產之順序優先以外，尚得參加普通股股東之盈餘及資本公積
    之股利分派、於股東會之股東權利不受限制等。
　⒉依訊成公司107年3月29日發起人名冊（參【附表二】節錄）
    ，上載特別股50萬股、普通股50萬股，兩造各自分得之特別
    股股數、普通股股數，顯然兩造各自分得之特別股股數，是
    按照其各自所繳現金股款金額、以每股20元加以換算。即原
    告龍旻賢繳納300萬元換算特別股15萬股、原告李欣泓繳納3
    00萬元換算特別股15萬股、原告張弘儒繳納325萬元換算特
    別股16.25萬股、被告繳納75萬元換算特別股3.75萬股（註
    ：雖然實質上以每股20元換算，與章程所定形式上每股10元
    不合，但係兩造私下協議所為設計）。至於普通股，則按兩
    造各自之勞務技術價值換算，故被告分得之普通股股數高達
    24.25萬股，占比將近一半。
　⒊上情對照於證人楊宜學到院具結證述：我與兩造4人分別同事
    過，我與原告李欣泓、被告曾為工研院同事，後來我離職到
    私人公司任職；與原告龍旻賢、張弘儒曾為公司同事，技術
    內容為Ether CAT工業網路。當時任職工研院的被告時常到
    我們公司討論一些技術或彼此提供解決方法，被告提到說如
    果我們成為一個團隊成立公司的話，研發這個產品應該滿有
    機會獲利的，我覺得可行，就協助訊成公司成立，我有參加
    每次會議，是因為發起人都有向我借錢去認股訊成公司，而
    且我本身有開公司的經驗，所以可以提供一些經驗及意見，
    因此知道訊成公司發起設立之經過。公司成立時，最主要兩
    樣資源就是「人力」跟「資金」，之所以被告僅繳納75萬元
    股款，卻能擁有訊成公司28萬股，是因為當時被告說他的資
    金不足，但是他覺得系爭技術做成的產品將來他會投入較多
    心力、勞務，所以他不希望他的持股比例過低。其他發起人
    考慮後，決定溢繳他們本身的股金來湊足資本額1,000萬元
    ，先讓公司設立起來，以期後面可以透過公司成長、淨值的
    增加而獲利，所以我們有設計了兩種股票，一種是特別股是
    用來保障溢繳者，當公司清算的時候具有清算的優先權，一
    種是普通股用來保障勞務提供者，當公司產品成功獲利比較
    好的時候，可以得到比較好的報酬。股份的分配是陸續討論
    ，並不是在一次會議就定下股份的分配。最終股份分配比例
    應該是被告他想要比較大的股數但是他投入金額會比較小，
    我們就有提說如果其他發起人先溢繳一部分的股金，股金換
    算價值大約200多萬元，剛好等同被告認定他將來投入勞務
    獲得的金額大概就是這個200多萬元，才定下股份的比例，
    因此我們就在這樣設計的情況下，被告擁有28萬股等語（卷
    第219-220、225-226頁）。
　⒋據上⒈⒉⒊可知，原告等需要被告之系爭技術，且期待研發新產
    品成功將來能獲利，故在被告不願或無法投入現金資金但願
    投入技術情形下，兩造在章程原本第6條之外，另行增加第6
    -1條特別股，特別股與普通股各占已發行股數之50%，然各
    股東特別股股數之計算方式乃以每股20元、按各股東實際繳
    納現金換算而成，且為特別股設計諸多保障及優惠，故原告
    等實際繳納現金股款較多之人已受到較多保障及優惠，且此
    保障及優惠長達五年。普通股才是按照各股東技術價值換算
    股數，原告等認同若產品成功則被告之技術價值200多萬元
    ，故同意被告持有普通股（即兩造所稱技術股）242,500股
    。自前述特別股/普通股之股東權益差異甚大觀之，被告持
    有之「特別股加上普通股」之價值，根本遠遠不及於原告等
    持有之「特別股加上普通股」之價值。在特別股發行之五年
    期間內，第1-3年對原告之保障最大，第4-5年原告可視產品
    獲利情形或其他利益以決定是否要轉換為普通股，第6年以
    後特別股與普通股之價值始歸於一致。申言之，倘若第1-3
    年沒有研發成功新產品或者公司沒有獲利，則被告空有大量
    普通股亦毫無利益可言。承上所述，藉由章程第6-1條特別
    股之設計，原告等所投入之現金股款已獲得保障，且是按每
    股20元換算足額之股份，並無短少（例如原告龍旻賢現金股
    款300萬元換算為特別股15萬股）。準此，原告等主張渠3人
    為被告墊繳股款，無足採信。
　⒌原告等固舉公司法第9條第1項「公司應收之股款，股東並未
    實際繳納，而以申請文件表明收足，或股東雖已繳納而於登
    記後將股款發還股東，或任由股東收回者，公司負責人各處
    5年以下有期徒刑、拘役或科或併科新臺幣50萬元以上250萬
    元以下罰金。」而主張被告認股28萬股但未實際繳納280萬
    元，若原告等不代為墊足，有違法及負擔刑責之虞。惟查，
    訊成公司提送臺北市商業處審核之會計師資本額查核簽證報
    告書或發起人名冊，其上均明載被告股款75萬元且被告實際
    繳納75萬元，並無虛偽不實，而旭成公司應收之股款1,000
    萬元亦已實際收足1,000萬元，亦無虛偽不實，故原告等以
    公司法第9條第1項規定作為其為被告代墊股款之依據，尚嫌
    無據。尤甚者，訊成公司特別股/普通股之股東權益價值如
    此明顯不同，原告無法合理說明何以渠3人為被告代墊之股
    款竟全數落入前5年價值極低之普通股股數內？而非股股等
    值？又何以原告張弘儒繳納之現金股款325萬元居冠，但分
    配之特別股股數/普通股股數/代原告墊付股款之金額暨比例
    ，卻又與原告龍旻賢、李欣泓截然不同？由此益證，原告等
    絕無為被告之利益而管理事務之意思或行為，已藉由章程第
    6-1條特別股之設計，對原告等所投入之現金股款進行優先
    保障，至於被告投入之系爭技術價值能否實現，則在未定之
    天。舉例言之，若第1年公司獲利50萬元，則原告等將優先
    並取得絕大多數之獲利（特別股股息10%）；第2年公司獲利
    100萬元，則原告等除優先並取得將近半數之獲利（特別股
    股息10%）外，並得以特別股再參加普通股之盈餘分配。
　⒍兩造4人任職訊成公司期間，均各有領取薪資，固然兩造所稱
    金額略有不同（原告稱4人薪資金額相距不大，約在8-10萬
    元之間；被告稱當初講好每個人10萬元，其個人實拿7萬多
    元），既兩造不爭執確實均有領取薪資（卷第353-354頁）
    ，由此亦可推認被告取得普通股（技術股）242,500股是基
    於兩造預估被告在未來3年內投入系爭技術之獨特價值。
　⒎綜上，原告等既無為被告代墊股款205萬元之事實，被告亦未
    受有205萬元利益，則原告等依民法第176條第1項無因管理
    、第179條不當得利規定，請求被告返還原告龍旻賢80萬元
    、原告李欣泓80萬元、原告張弘儒45萬元，均為無理由，應
    予駁回。原告之訴既經駁回，所為假執行之聲請即失所附麗
    ，應併予駁回。　
㈢、至原告等另主張被告未在訊成公司任職滿3年；被告所參與研
    發之「EC01M 」技術產品，留有瑕疵無法使用而未研發完成
    ，無任何技術價值；被告所參與研發之「EC02M 」技術產品
    ，未提供原始碼予訊成公司，連雲端資料庫之帳號密碼亦拒
    絕提供等情，不論是否屬實，核屬另一問題（是否違反兩造
    協議被告取得242,500股技術股之義務或條件）。然原告未
    能積極舉證若被告未任職滿3年則須返還全部股份、又所謂
    具有技術價值之產品，其技術含量應達到何等水準（卷第57
    頁）；證人楊宜學亦證稱：被告應協助訊成公司開發系爭技
    術，但沒有階段目標這種東西，沒有約定被告要協助完成幾
    個產品或者要研發到什麼階段等語（卷第66頁）；且本院詢
    問原告就被告所抗辯「即使須返還股份，應僅限於減資後之
    10.25萬股而非金錢」乙節之意見，原告等仍堅持主張依無
    因管理或不當得利請求被告返還205萬元（卷第309頁）。是
    以，本院就被告是否違反兩造協議之取得242,500股技術股
    之義務或條件，及被告是否應返還股份、應返還股數若干，
    即無續予論斷之必要，附此敘明。
四、本件判決基礎已臻明確，兩造其餘攻擊防禦方法及訴訟資料
    ，核與判決結果不生影響，爰不一一論述。　　
五、訴訟費用負擔之依據：民事訴訟法第78條。　　
中　　華　　民　　國　　110 　年　　5 　　月　　31　　日
                  民事第二庭    法　官　陳麗芬
以上正本係照原本作成。
如對本判決上訴，須於判決送達後20日內向本院提出上訴狀。如
委任律師提起上訴者，應一併繳納上訴審裁判費。
中　　華　　民　　國　　110 　年　　5 　　月　　31　　日
                                書記官　曾煜智　　
　　　　　　　　　　　　　　　　　
【附表一】　　　　 
股東 持股比例 應繳股款金額 實繳股款金額 溢繳/短繳 金額 原告龍旻賢 22% 220萬元 300萬元 溢繳 80萬元 原告李欣泓 22% 220萬元 300萬元 溢繳 80萬元 原告張弘儒 28% 280萬元 325萬元 溢繳 45萬元 被告曾賢正 28% 280萬元  75萬元 短繳205萬元 

【附表二】
發起人姓名 特別股股數 普通股股數    股款 原告龍旻賢 150,000股  70,000股  3,000,000元 原告李欣泓 150,000股  70,000股  3,000,000元 原告張弘儒 162,500股 117,500股  3,250,000元 被告曾賢正  37,500股 242,500股    750,000元 合計 500,000股 500,000股 10,000,000元